臺灣臺北地方法院民事簡易判決
                                  111年度北簡字第10213號
原      告  呂信達  
被      告  昱禾垣室內建材有限公司

法定代理人  魏如惟  
訴訟代理人  陳明清律師
上列當事人間請求損害賠償事件，於中華民國111年10月5日言詞
辯論終結，本院判決如下：
　　主      文
原告之訴及假執行之聲請均駁回。
訴訟費用由原告負擔。
    事實及理由要領
一、原告主張：原告於民國109年12月份向被告購買法國阿爾薩
    斯品牌木地板及施工服務，並支付全部價金新臺幣（下同）
    117,404元。被告於110年1月18日至1月19日進行木地板施工
    ，然施工後出現地板凸起、異音等問題。經原告告知被告後
    ，被告表示係因外包之木地板工班團隊不熟悉該品牌木地板
    特性及施工方式導致發生，嗣並安排時間進行修繕。自110
    年1月起至今，被告分別於110年3月9日、110年4月22日、11
    0年9月13日、110年9月14日、110年9月15日進行修繕施工，
    歷經三次修繕，但瑕疵處沒有改善，第三次修繕時被告更未
    經原告同意，自行更改原本地板拼排方式，導致成品與原本
    不同，嚴重影響美觀。被告施工品質不佳造成瑕疵，拖工後
    成品不良不符期待，幾次修繕過程原告都需向公司請假配合
    修繕造成工資損失，全新房子因被告不專業之拆除地板作業
    造成裝潢損傷等，已造成諸多不便及困擾，更影響原告生 
    活。被告對於因施工及溝通嚴重缺失造成的損失不願負起全
    責，並要求原告必須再支付更多的費用才願繼續修繕至回復
    原本地板鋪設之樣式。自110年1月第一次施工與之後修繕共
    4次的工程，被告仍無法提供應提供之完好產品及服務。為
    此，爰依民法第227條、第494條、第495條規定起訴請求被
    告返還款項，並聲明：被告應給付原告117,404元，及自起
    訴狀繕本翌日起，按年息5%計算之利息；願供擔保，請准宣
    告假執行。
二、被告則下情詞置辯，並聲明：原告之訴及假執行之聲請均駁
    回；如受不利判決，願供擔保請准宣告免為假執行。
㈠、原告於109年12月7日向被告委託木地板裝修工程，工程總價
    為117,404元，原告先於109年12月27日給付第一期工程款30
    ,000元，被告並於110年1月19日施工完畢，並經原告驗收，
    而原告亦於驗收完畢後，於110年1月23日給付剩餘尾款87,4
    04元，堪認被告之工作確實已完成。惟原告驗收完畢後，卻
    於110年2月9日反應木地板踩踏會有異音，被告同意於110年
    3月9日至10日進行木地板維修，維修過後，原告亦表示異音
    範圍從整間降為局部，惟原告仍希望能夠完整消除異音，被
    告為服務客戶，亦願意將原本的地板都拆開重新換料安裝，
    相關費用亦由被告承擔。因疫情及三級警戒的關係，兩造經
    過協調後約定於110年9月13日至15日施工，因此可知被告確
    實與原告有積極溝通及處理。
㈡、被告於110年9月13日至15日施工，為確實將原告所表示之異
    音問題解決，將施作的工班換成阿爾薩斯品牌總代理的工班
    ，並事前先向原告告知，亦經原告同意。而工班的師傅當時
    再重行安裝木地板時，有詢問原告就木地板施工方向是否可
    以改為置中方式，當時原告有表示同意，然而卻於施工完後
    向被告表示對於成果跟自己想像的不一樣，覺得木地板拼裝
    的樣式導致出現零碎小三角形狀覺得不美觀。經被告詢問工
    班師傅，工班師傅表示當時都有盡說明義務，並且取得原告
    的同意才如此施作。而此種施作結果並不算瑕疵只是主觀的
    美感問題，而被告亦有詢問原告是否有向工班師傅說起頭處
    不要有小三角形狀，原告卻回應：「因為我們真的也沒想到
    收尾的地方會這樣」可知原告確實在鋪設前已經理解，只是
    自己主觀心態沒有想到，當不可認為木板的裝置樣式屬於瑕
    疵。故原告在民事起訴狀表示：「第三次修繕時被告甚至未
    經原告同意，自行更改原本地板拼排方式，導致成品與原本
    不同，嚴重影響美觀」云云，不可採信。嗣工作完畢後，雙
    方僅有於110年3月9至10日以及110年9月13至15日維修，其
    餘到原告家中只是為觀察木地板狀況，因此工作完畢後之修
    繕僅有兩次。被告對於原告之修繕請求，確實已善盡後續服
    務，至於修繕完之成果，僅因原告主觀認知問題，而一再指
    為瑕疵，顯然原告之請求並無理由。
㈢、又兩造間的承攬工程係於110年1月18日完工，並經原告驗收
    及給付尾款，嗣原告於110年2月9日向被告表示木板踩踏有
    異音，足認原告權利行使期間是於該日起算，然而原告卻遲
    至於111年6月1日方才主張權利，顯然已逾越除斥期間，相
    關權利均因逾越除斥期間而歸於消滅。至於原告主張之民法
    第227條不完全給付請求權，揆諸最高法院106年度台上字第
    237號判決意旨，亦因請求權相互影響而不得行使。　　　
三、本件原告前於109年12月間向被告購買法國阿爾薩斯品牌木
    地板並委由其施工（下稱系爭木地板工程），約定總價共11
    7,404元。原告於109年12月27日給付第一期工程款30,000元
    ，被告於110年1月19日施工完畢，原告於110年1月23日給付
    尾款87,404元。嗣原告於110年2月9日告知被告系爭木地板
    踩踏有異音，被告先於110年3月9日、10日修補（下稱第一
    次修補），後又於110年9月13日至15日進行修補（下稱第二
    次修補）等情，業據原告提出報價單、轉帳證明等件為證，
    且為兩造所不爭執，堪信為真實。惟原告主張第二次修補後
    ，系爭木地板踩踏仍有異音，且木地板鋪設樣式不符期待，
    依民法第494條、第495條第1項、第227條之規定，其得請求
    被告返還已付之款項117,404元等情，為被告所否認，並以
    前揭情詞置辯，茲論述如下：
㈠、按「因可歸責於債務人之事由，致為不完全給付者，債權人
    得依關於給付遲延或給付不能之規定行使其權利。因不完全
    給付而生前項以外之損害者，債權人並得請求賠償。」、「
    承攬人完成工作，應使其具備約定之品質及無減少或滅失價
    值或不適於通常或約定使用之瑕疵。」、「工作有瑕疵者，
    定作人得定相當期限，請求承攬人修補之。承攬人不於前項
    期限內修補者，定作人得自行修補，並得向承攬人請求償還
    修補必要之費用。如修補所費用過鉅者，承攬人得拒絕修補
    ，前項規定，不適用之。」、「承攬人不於前條第1項所定
    期限內修補瑕疵，或依前條第3項之規定拒絕修補或其瑕疵
    不能修補者，定作人得解除契約或請求減少報酬。但瑕疵非
    重要，或所承攬之工作為建築物或其他土地上之工作物者，
    定作人不得解除契約。」、「因可歸責於承攬人之事由，致
    工作發生瑕疵者，定作人除依前二條之規定，請求修補或解
    除契約，或請求減少報酬外，並得請求損害賠償。」，民法
    第227條、第492條、第493條、第494條、第495條第1項分別
    定有明文。承攬工作之完成與工作有無瑕疵固屬二事，定作
    人於承攬人完成工作時，縱其工作有瑕疵，仍無解於應給付
    報酬之義務，定作人僅得於定期催告承攬人修補，而承攬人
    不於所定期限內修補瑕疵，或拒絕修補或其瑕疵不能修補者
    ，定作人得解除契約，或請求減少報酬（最高法院76年度台
    上字第1079號、81年度台上字第2736號判決意旨參照）。由
    上可知，定作人發現承攬人完成之工作有瑕疵時，應定相當
    期限，請求承攬人改善其工作或進行修補，定作人自行修補
    、解除契約、請求減少報酬或損害賠償，均以承攬人不於定
    作人所定修補期限內修補瑕疵，或拒絕修補或其瑕疵不能修
    補者為前提，且定作人若要解除契約，尚須瑕疵屬重要者為
    限。
㈡、查原告主張系爭木地板經過第二次修補後仍有異音一節，為
    被告所否認，原告就此有利己之事實復未能舉證以實其說，
    尚難遽信為真，且觀諸兩造第二次修補後即110年9月15日後
    之對話內容，被告就原告反應系爭地板修繕後仍有異音之部
    分，多次表示其會處理，並請原告提供時間，惟原告對此並
    未予給予其可供修繕之時間，顯見被告就此並未拒絕修補，
    且原告未再先行定期催告被告修補，是就此部分原告主張之
    瑕疵原告既未舉證證明其已先行定期催告被告修補，而被告
    未依其所定期限內完成修補或拒絕修補或其瑕疵不能修補，
    揆諸前揭規定及說明，原告自不得執此主張解除契約。原告
    雖又主張系爭木地板經第二次修補後，鋪設樣式不符期待，
    於玄關處出現三角形小碎片云云，惟觀諸原告所提出兩造於
    110年10月28日之通訊對話內容，施作工程之師傅於現場已
    先向原告表示其做法會從裡面開始做且方向會不同，顯見系
    爭木地板之施工拼法，係經原告同意後始進行鋪設，且由被
    告所提出兩造110年9月16日之通訊對話內容可知，原告知悉
    人字拼一定會有小三角之情形，且原告未曾向第二修補之師
    傅表示小三角不能出現在玄關入口處。又因小三角碎片出現
    在玄關入口處是否會影響美觀乃事涉個人主觀之認定，並不
    影響系爭木地板已鋪設完成，並達於可使用之程度，且原告
    於第二次修繕時施工師傅改變系爭木地板之鋪設方式及方向
    時亦未特別告知或與被告約定玄關入口處不能有小三角碎片
    ，是玄關處縱有出現原告個人主觀上所不喜歡之小三角碎片
    ，亦難認係屬不符合契約約定品質之瑕疵且該瑕疵已重大到
    無法達到使用之目的。是本件依原告之主張及所舉證據，尚
    不足以認定被告所完成之地板鋪設確有重要瑕疵之情事，自
    難認有民法第494條規定之法定解除原因，原告以此主張解
    除契約，自不生解除效力，則原告主張解除契約返還已付款
    項云云，尚非有據。
㈣、綜上所述，本件被告施作之木地板工程難認有瑕疵或不完
　　全給付之情形，則原告依民法第494條、第495條第1項、第2
    27條之規定請求被告返還已付款項117,404元，洵屬無據，
    不應准許。
四、從而，原告依民法第494條、第495條第1項及第227條之規定
    ，請求被告給付原告117,404元，及自起訴狀送達之翌日起
    至清償日止按年息5%計算之利息，為無理由，應予駁回。原
    告之訴既經駁回，其假執行之聲請失所附麗，應併予駁回。
五、本件為判決之基礎已臻明確，兩造其餘主張、陳述並所提證
    據，經審酌後，認均與本件之結論無礙，爰不再一一論述，
    併予敘明。
六、結論：本件原告之訴為無理由，依民事訴訟法第78條，判決
    如主文。　　
中　　華　　民　　國　　111 　年　　10　　月　　31　　日
                  臺灣臺北地方法院臺北簡易庭
                              法  官　李宜娟
以上正本係照原本作成。
如不服本判決，應於判決送達後20日內向本庭提出上訴狀。（須
按他造當事人之人數附繕本）。如委任律師提起上訴者，應一併
繳納上訴審裁判費。
中　　華　　民　　國　　111 　年　　10　　月　　31　　日
　　　　　　　　　　　　　　  書記官　官逸嫻